【裁判字號】    92,聲,567
【裁判日期】    920515
【裁判案由】    
【裁判全文】
臺灣板橋地方法院民事裁定  九十二年度聲字第五六七號
    聲  請  人  台灣葛瑞塔股份有限公司
    法定代理人  甲○○
    相  對  人  精碟科技股份有限公司
    法定代理人  乙○○
右當事人間聲請保全證據事件，本院裁定如左：
    主      文
准於證據保全程序對於臺灣板橋地方法院檢察署九十一年度保管字第二九六號扣案贓
證物品於發還時，其中精碟科技股份有限公司名片型ＣＤ－Ｒ光碟片壹佰片，以照相
之方式，精碟科技股份有限公司報表日期自民國九十年一月五日起至民國九十年十二
月三日止訂單狀況表陸張，精碟科技股份有限公司英文版產品目錄壹張分別以影印方
式予以保全。
聲請程序費用由相對人負擔。
    理      由
一、按證據有滅失或礙難使用之虞，或經他造同意者，得向法院聲請保全；就確定事
    、物之現狀有法律上利益並有必要時，亦得聲請為鑑定、勘驗或保全書證，民事
    訴訟法第三百六十八條定有明文。
二、本件聲請意旨略以：聲請人為「造形ＣＤ」新型第一七五四八五號專利權人，因
    相對人侵害聲請人上開專利權，經聲請人訴請臺灣板橋地方法院檢察署以九十一
    年度偵字第五○九八號偵查中，並扣得相對人名片型ＣＤ－Ｒ光碟片一百片、相
    對人自九十年一月五日起至九十年十二月三日止訂單狀況表六張及英文版產品目
    錄一張等證物，現專利法修正後廢止相關刑罰規定，該署檢察官勢將為不起訴處
    分，惟前述扣案證物為聲請人日後提起民事訴訟之重要證據，如發還予相對人，
    將有滅失或礙難使用之虞，爰依民事訴訟法第三百六十八條、第三百六十九條之
    規定，聲請保全上開證據，其中相對人名片型ＣＤ－Ｒ光碟片一百片，以照相之
    方式，相對人報表日期自九十年一月五日起至九十年十二月三日止訂單狀況表六
    張及英文版產品目錄一張分別以影印方式予以保全等語。
三、按民事訴訟法第三百六十八條於八十九年二月九日修正公布，增訂後段規定而擴
    大容許聲請保全證據之範圍，其立法目的在於促使欲主張權利之人，於提起訴訟
    前即得蒐集事證資料，以了解事實或物體之現狀，將有助於當事人研判紛爭之實
    際狀況，進而成立調解或和解，以消弭訴訟，達到預防訴訟之目的，此外，亦得
    藉此賦予當事人於起訴前充分蒐集及整理事證資料之機會，而有助於法院於審理
    本案訴時發現真實及妥適進行訴訟，以達到審理集中化之目標。次按扣押物若無
    留存之必要者，不待案件終結，應以法院之裁定或檢察官命令發還之，刑事訴訟
    法第一百四十二條第一項前段定有明文。本件聲請人主張：其為「造形ＣＤ」新
    型第一七五四八五號專利權人，其專利權遭相對人侵害，聲請人已訴請臺灣板橋
    地方法院檢察署以九十一年度偵字第五○九八號偵查中，所查扣之相對人名片型
    ＣＤ－Ｒ光碟片一百片，相對人自九十年一月五日起至九十年十二月三日止訂單
    狀況表六張及英文版產品目錄一張等證物，經該署扣押在案等語，有中華民國專
    利證書、臺灣板橋地方法院檢察署刑事傳票、專利鑑定報告、臺灣板橋地方法院
    檢察署九十一年度保字第二九六號贓證物品清單影本各一件為證，上開相對人所
    有之光碟片、訂單狀況表及產品目錄雖經臺灣板橋地方法院檢察署檢察官扣案，
    暫無保全必要，惟該署檢察官於扣案物品無留存必要時，隨時得依職權發還之，
    前述扣案證物如經發還相對人，即有滅失或礙難使用之虞，職是，本件聲請人聲
    請保全上開證據，其中相對人名片型ＣＤ－Ｒ光碟片一百片，以照相之方式，相
    對人報表日期自九十年一月五日起至九十年十二月三日止訂單狀況表六張，相對
    人英文版產品目錄一張分別以影印方式予以保全，核與民事訴訟法第三百六十八
    條關於聲請保全證據之規定相符，自應予准許。
四、依民事訴訟法第三百七十一條第一項、第九十五條、第七十八條，裁定如主文。
中      華      民      國    九十二    年      五      月     十五     日
                                  臺灣板橋地方法院民事第二庭
~B      法      官  廖怡貞
右為正本係照原本作成
本件不得聲明不服
中      華      民      國    九十二    年      五      月     十五     日
~B      法院書記官  郭南宏


司法院資訊處製作；財團法人民間司法改革基金會備份。
